臺灣彰化地方法院民事判決
                                    110年度重訴字第168號
原      告  臺灣銀行股份有限公司

法定代理人  許志文  
訴訟代理人  詹志宏  
被      告  黃桂香即豫蒙金屬工程行


            方瑞銘  
            方凱德  
上列當事人間請求清償借款事件，本院於民國111年1月13日言詞
辯論終結，判決如下：
    主  文
一、被告黃桂香即豫蒙金屬工程行、方瑞銘、方凱德應連帶給付
    原告新臺幣116萬6650元，及如附表一所示之利息及違約金
    。
二、被告黃桂香即豫蒙金屬工程行、方瑞銘、方凱德應連帶給付
    原告新臺幣400萬元，及如附表二所示之利息及違約金。
三、被告黃桂香即豫蒙金屬工程行、方瑞銘、方凱德應連帶給付
    原告新臺幣200萬元，及如附表三所示之利息及違約金。
四、被告黃桂香即豫蒙金屬工程行、方瑞銘、方凱德應連帶給付
    原告新臺幣193萬3332元，及如附表四所示之利息及違約金
    。
五、訴訟費用由被告連帶負擔。 
    事實及理由
壹、原告主張：
一、被告黃桂香即豫蒙金屬工程行、方瑞銘、方凱德（下合稱被
    告，個別被告逕以姓名稱之），與原告簽立以下4筆借款契
    約（下稱系爭借款契約）：
㈠、被告黃桂香即豫蒙金屬工程行於民國107年7月2日邀同被告方
    瑞銘、方凱德為連帶保證人，向原告借款新臺幣（下同）20
    0萬元 ，借用期限定為5年（自107年7月6日起至112年7月5
    日止），本金分60期，每1個月為1期，按期平均攤還；利息
    每滿1個月繳付1次，並約定利息自撥款日第3年起，按年息2
    .395%計算(即按乙方2年期定期儲蓄存款（一般)機動利率0.
    845%加碼年息1.55%訂定）。
㈡、被告黃桂香即豫蒙金屬工程行於110年6月4日 邀同被告方瑞
    銘、方凱德為連帶保證人，向原告借款400萬元，借用期限
    定為1年（自110年6月7日起至111年6月6日止），本金到期1
    次清償，利息按月計收，利息按年息1%計算(按中央銀行牌
    告擔保放款融通利率1.5%減碼年息0.5%後機動計息）。
㈢、被告黃桂香即豫蒙工程行於110年6月4日邀同被告方瑞銘、方
    凱德為連帶保證人，向原告借款200萬元，借用期限定為1 
    年（自110年6月7日起至111年6月6日止），本金到期1次清
    償，利息按月計收，利息按年息1.5%計算(按中央銀行牌告
    擔保放款融通利率機動計息）。
㈣、被告黃桂香即豫蒙金屬工程行於110年6月17日邀同被告方瑞
    銘，方凱德為連帶保證人，向原告借款200萬元，借用期限
    定為5年（自110年6月18日起至115年6月17日止），本金分6
    0期，每1個月為1期，按月平均攤還，利息每滿1個月繳付1
    次，按年息1.5%計算(按中央銀行牌告擔保放款融通利率機
    動計息）。
二、不料，被告黃桂香即豫蒙金屬工程行於借得上開款項之後，
   4筆借款分別自110年9月6日、110年9月7日、110年10月7日、
   110年9月18日起即未依約繳付，迄今仍積欠如附表所示之本
   金、利息、違約金。屢經催討，均無效果，爰依系爭借款契
   約及連帶保證法律關縣，請求被告連帶給付上開金額等語。
三、並聲明：如主文第一至五項所示。
貳、被告答辯：對於原告本件請求不爭執，但目前無力償還等語
    。
參、本院之判斷：
一、按當事人對於他造主張之事實，於言詞辯論時不爭執者，視
    同自認，民事訴訟法第280條第1項定有明文。本件原告主張
    之事實，已據提出放款借據4紙、臺灣銀行存款牌告利率、
    中央銀行貼放利率、放款查詢單等件為證，且為被告所不爭
    執，自堪信為真實。
二、按消費借貸者，謂當事人一方移轉金錢或其他代替物之所有
    權於他方，而約定他方以種類、品質、數量相同之物返還之
    契約，民法第474條第1項定有明文；又稱保證者，謂當事人
    約定，一方於他方之債務人不履行債務時，由其代負履行責
    任之契約，同法第739條亦有明文。本件被告黃桂香即豫蒙
    金屬工程行邀同被告方瑞銘，方凱德為連帶保證人，向原告
    借款，未依約償還，經原告催繳仍未獲置理，迄今仍積欠原
    告如附表所示本息、違約金未獲清償，原告自得請求被告負
    連帶清償責任。
三、綜上所述，本件原告主張應屬有據。從而，原告依系爭借款
    契約、連帶保證法律關係，請求被告連帶給付如主文所示之
    金額，為有理由，應予准許，爰判決如主文。
肆、本件事證已臻明確，兩造其餘攻擊防禦方法及所舉證據，經
    本院審酌結果，與本件判決結論均無影響，爰不一一論述。
    附此敘明。　　
伍、訴訟費用負擔之依據：民事訴訟法85條第2項。
中　　華　　民　　國　　111 　年　　1 　　月　　27　　日
                  民事第三庭    法　官　洪堯讚
一、上為正本係照原本作成。
二、如不服本判決，應於判決送達後20日內，向本院提出上訴狀
    （須按他造當事人之人數附繕本），如委任律師提起上訴者
    ，應一併繳納上訴審裁判費。
三、提起上訴，應以上訴狀表明㈠對於第一審判決不服之程度，
    及應如何廢棄或變更之聲明，㈡上訴理由（民事訴訟法第441
    條第1項第3款、第4款），提出於第一審法院。
中　　華　　民　　國　　111 　年　　1 　　月　　27　　日
                                書記官  李盈萩
附表：被告積欠之本金、利息、違約金